【裁判字號】    90,易,1285
【裁判日期】    900430
【裁判案由】    傷害
【裁判全文】
臺灣板橋地方法院刑事判決                        九十年度易字第一二八五號
    公  訴  人  臺灣板橋地方法院檢察署檢察官
    被      告  乙○○
                甲○○
右列被告因傷害案件，經檢察官提起公訴（九十年度偵字第三一五○號），本院判決
如左：
    主      文
乙○○傷害人之身體，處罰金參仟元，如易服勞役以參佰元折算壹日。
甲○○傷害人之身體，處罰金伍仟元，如易服勞役以參佰元折算壹日。
    事      實
一、乙○○與甲○○係鄰居關係，其前已因頂樓修繕之問題迭起爭執，於民國八十九
    年十二月二十七日下午二時許，在其等位於臺北縣板橋市○○路○段四七巷四弄
    二四號四樓及同巷弄二六號四樓住處之樓頂處，二人復因頂樓漏水修繕之糾紛發
    生爭執，其等竟各基於傷害之犯意，由甲○○持鐵鎚（未扣案，是否存在不明）
    揮擊乙○○，致乙○○受有右手掌背三乘三公分、右前額二乘二公分之瘀傷與頭
    皮二乘二公分皮下瘀血及局部一公分裂傷等傷害；乙○○則徒手毆打甲○○，致
    甲○○受有臉部紅腫零點五公分乘零點五公分、右膝瘀種四乘四公分及右手第五
    指零點五乘零點五公分擦傷之傷害。
二、案經乙○○、甲○○分別訴由臺北縣警察局海山分局報請臺灣板橋地方法院檢察
    署檢察官偵查起訴。
    理      由
一、右揭徒手傷害告訴人即被告甲○○之事實，業據被告乙○○於警訊及偵審中均坦
    承不諱，訊之被告甲○○對其等二人因故發生爭執致對方受有前揭傷害之事實固
    坦承不諱，惟矢口否認有何故意傷害之犯行，辯稱：其係遭乙○○攻擊，但其並
    未持鐵鎚揮擊乙○○，乙○○之傷何來，其不清楚云云。經查，被告二人互相傷
    害之事實，業據其等於警訊及偵審中分別指述如何遭對方傷害等情節甚詳，復有
    乙○○所提之臺北縣立板橋醫院驗傷診斷書、陳錦明所提之行政院衛生署臺北醫
    院診斷證明書各一件附於偵查卷可稽。而查，被告甲○○於警訊時已自承其因與
    乙○○發生爭執，並遭伊拉扯衣服、毆打頭部，基於自衛故其工具不慎劃到乙○
    ○之頭部致伊受傷等語明確（見偵查卷第三頁背面），已足見乙○○所受之傷確
    係其所造成無訛，復觀諸乙○○之上述臺北縣立板橋醫院驗傷診斷書所載之內容
    ，伊係受有「右手掌背三乘三公分、右前額二乘二公分之瘀傷與頭皮二乘二公分
    皮下瘀血及局部一公分裂傷」等傷害，該受傷之部位並非僅有一處，倘被告陳錦
    明僅係揮擋乙○○之攻擊，而未出手故意傷害乙○○，應不至造成伊受有多處之
    傷，則被告陳錦明顯係基於傷害之犯意而為，尚難認為正當之防衛。另參以被告
    二人其前即因頂樓修繕問題迭起爭執，此次雙方復因頂樓漏水一事，而在現場一
    言不合發生口角，其等因而互毆致雙方均受有傷害，此與常情不相悖違，從而被
    告陳錦明前開所辯，顯係事後圖卸之詞，尚難採信。本件事證已臻明確，被告二
    人之傷害犯行均堪以認定。
二、核被告乙○○、陳錦明二人所為，均各係犯刑法第二百七十七條第一項之普通傷
    害罪。爰審酌被告二人因故發生爭執，竟相互傷害，與陳錦明所受之傷害程度較
    屬輕微暨其等迄未達成和解以賠償彼此損害及犯後各自之態度等一切情狀，各量
    處如主文所示之刑，並均諭知易服勞役之折算標準，以示懲儆。至被告陳錦明持
    以傷害乙○○之鐵鎚，則因未扣案，是否存在不明，為免將來執行之困難，本院
    即不予宣告沒收，併此敘明。
據上論斷，應依刑事訴訟法第二百九十九條第一項前段，刑法第二百七十七條第一項
、第四十二條第二項，罰金罰鍰提高標準條例第一條前段、第二條，判決如主文。
本案經檢察官楊仲農到庭執行職務。
中      華      民      國      九十    年      四      月      三十    日
                                臺灣板橋地方法院刑事第一庭
                                    法  官  邱 靜 琪
右正本證明與原本無異。
如不服本判決，應於判決送達後十日內向本院提出上訴狀 (應附繕本) ，上訴於臺灣
高等法院。
                                          書記官    劉日賓
中      華      民      國      九十    年      五      月      一      日
附錄本案論罪科刑法條全文：
刑法第二百七十七條第一項
傷害人之身體或健康者，處三年以下有期徒刑、拘役或一千元以下罰金。
犯前項之罪因而致人於死者，處無期徒刑或七年以上有期徒刑，致重傷者，處三年以
上十年以下有期徒刑。


司法院資訊處製作；財團法人民間司法改革基金會備份。
